【裁判字號】    97,簡上,756
【裁判日期】    970916
【裁判案由】    違反保護令罪
【裁判全文】
臺灣高雄地方法院刑事判決             97年度簡上字第756號
上  訴  人
即  被  告  甲○○
上列上訴人因違反保護令案件，不服本院高雄簡易庭97年度審簡
字第1673號中華民國97年7 月21日第一審刑事簡易判決（臺灣高
雄地方法院檢察署檢察官聲請簡易判決處刑案號：97年度偵字第
7125號），提起上訴，本院管轄之第二審合議庭判決如左：
    主  文
上訴駁回。
    事實及理由
一、本案經本院審理結果，認第一審判決認事用法及量刑均無不
    當，應予維持，並引用原審判決書記載之事實、證據及理由
    （如附件）。
二、上訴人即被告甲○○上訴意旨以：上訴人係因被害人飲酒欲
    騎機車上路，上訴人為防止被害人發生意外，基於好意前往
    欲勸阻被害人騎機車，因此無意中發生拉扯，上訴人並無惡
    意，原審認上訴人觸犯家庭暴力防治法，顯有誤會，且上訴
    人與被害人間之誤解現已化解達成和解，為此提起上訴並檢
    附和解書，請撤銷原判決，改判上訴人無罪云云。
三、惟查：
  (一)上訴人即被告確實有於民國97年2 月29日7 時20分許，在高
    雄縣林園鄉○○村○○路8 之4 號住處內，因不滿被害人即
    其妻乙○○所準備之早餐內容，而辱罵被害人「幹你娘」，
    並與被害人發生拉扯之情，業據上訴人於本院審理中自承在
    卷，故上訴意旨所載，係為阻止被害人酒後騎乘機車外出而
    發生拉扯云云，已非實情。
  (二)又關於刑之量定，係實體法上賦予法院得為自由裁量之事項
    ，倘其未有逾越法律所規定之範圍，或濫用其權限，即不得
    任意指摘為違法（最高法院民國75年臺上字第7033號判例意
    旨可資參照）。且在同一犯罪事實與情節，如別無其他加重
    或減輕之原因，下級審量定之刑，亦無過重或失輕之不當情
    形，則上級審法院對下級審法院之職權行使，原則上應予尊
    重（最高法院85年度臺上字第2446號判決意旨可資參照）。
    原審審酌被告與被害人係屬夫妻，不知舉案齊眉相互尊重，
    竟以不雅言語辱罵被害人，並予以拉扯，無視於本院所核發
    之前揭民事保護令於案發當時尚有效存在，違反法院之禁止
    裁定，致被害人受有精神上之痛苦，所為實無可取，並斟酌
    被告之動機、手段、目的及造成之損害等一切情狀，復衡酌
    其教育程度為高職畢業、家庭經濟狀況勉持等一切情狀，量
    處拘役50日，並以新台幣1000元折算1 日之易科罰金折算標
    準。本院審酌上情，認原審已就刑法第57條揭示之各種量刑
    條件妥為斟酌，其認事用法並無違誤，量刑亦屬妥適，上訴
    人即被告之上訴並無理由，應予駁回。
  (三)至被告雖提出和解書1 紙，稱已與被害人誤會化解，且已達
    成和解云云。然查，被告於為本件違反保護令犯行後，復仍
    於97年7 月7 日19時40分許，於前揭住處徒手毆打被害人臉
    部成傷，並以「幹妳娘」、「臭雞巴」等語辱罵被害人，經
    臺灣高雄地方法院檢察署檢察官以97年度偵字第18891 號聲
    請以簡易判決處刑，而於本院審理中乙節，為被告在本院審
    理中所不爭，並有前開97年度偵字第18891 號聲請簡易判決
    處刑書及臺灣高等法院被告前案紀錄表1 份附卷可考，觀之
    被告反覆再犯違反家庭暴力防治法之罪名，足見被告犯後並
    無悔意，自省能力尚有不足，本院認不適宜為緩刑之宣告，
    附此敘明。
據上論斷，應依刑事訴訟法第455 條之1 第1 項、第3 項、第
368 條、第373 條、第364 條，判決如主文。
本案經檢察官杜妍慧到庭執行職務。
中    華    民    國    97    年    9     月    16    日
                  刑事第六庭  審判長法  官  曾逸誠
                                    法  官  王靖茹
                                    法  官  陳思睿
以上正本證明與原本無異。
不得抗告。
中    華    民    國    97    年    9     月    16    日
                                    書記官  何慧娟


司法院資訊處製作；財團法人民間司法改革基金會備份。
